臺灣彰化地方法院刑事判決　　　　　　　　　　　　　九十一年度訴字第八七六號
　　公　訴　人　臺灣彰化地方法院檢察署檢察官
　　被　　　告　甲○○
右列被告因違反毒品危害防制條例案件，經檢察官提起公訴（九十一年度毒偵字第一
六三五號），本院判決如左：
    主  文
甲○○連續施用第一級毒品，累犯，處有期徒刑壹年陸月。
扣案之海洛因陸包（合計淨重柒點伍公克）沒收銷燬之；塑膠鏟管、玻璃吸食器各
壹支沒收之。
    事  實
一、甲○○於民國八十五年間，曾因違反麻醉藥品管理條例案件，經本院判處有期徒
    刑六月確定，甫於八十六年九月十二日執行完畢。其前因施用毒品案件，經本院
    裁定送觀察、勒戒後，認無繼續施用毒品之傾向，由臺灣彰化地方法院檢察署檢
    察官於八十九年八月九日以八十九年度毒偵字第二五二六號不起訴處分確定。又
  因施用毒品案件，經本院裁定送觀察、勒戒後，認有繼續施用毒品之傾向，除經
    檢察官聲請本院裁定令入戒治處所施以強制戒治外，並由臺灣彰化地方法院檢察
    署檢察官提起公訴，本院於九十年六月四日以九十年度訴字第二五七號判處有期
    徒刑一年確定在案，而於九十年十一月二十二日經本院以九十年度毒聲字第四二
    九七號裁定停止強制戒治並付保護管束，於九十年十二月七日出所。詎其不知悔
    改，仍未戒除毒癮，復於五年內基於概括之犯意，於九十一年六月二十三日及二
    十八日，在彰化縣彰化市○○○路附近，以將毒品海洛因及安非他命一起放置於
    玻璃球內，再以火燒烤，使之產生煙霧而吸食之方式，一起施用第一級毒品海洛
    因及第二級毒品安非他命二次。嗣於九十一年六月二十九日凌晨零時三十分許，
    在彰化縣彰化市○○○路二五○巷口處為警查獲，並扣得其所有海洛因六包（合
    計淨重七．五三公克），及供施用毒品所用之塑膠鏟管、玻璃吸食器各一支。
二、案經彰化縣警察局彰化分局報告臺灣彰化地方法院檢察署檢察官偵查起訴。
    理  由
一、右揭事實，業據被告甲○○於本院審理時坦承不諱，並有海洛因六包、塑膠鏟管
    及玻璃吸食器等物扣案可資佐證。且該扣案之粉末六包經送鑑驗結果，確係毒品
    海洛因（合計淨重七．五三公克）無訛，有法務部調查局檢驗通知書一份附卷可
    參。又被告於九十一年六月二十九日凌晨零時三十分許獲案後，為警採集其尿液
    送驗結果，確呈嗎啡及甲基安非他命陽性反應，此有彰化縣衛生局九十一年七月
    八日出具之煙毒尿液檢驗成績書一件附卷可稽，足徵被告自白與事實相符，堪以
    採信。又被告前因施用毒品案件，經本院裁定送觀察、勒戒後，認無繼續施用毒
    品之傾向，由臺灣彰化地方法院檢察署檢察官於八十九年八月九日以八十九年度
    毒偵字第二五二六號不起訴處分確定。又因施用毒品案件，經本院裁定送觀察、
    勒戒後，認有繼續施用毒品之傾向，除經檢察官聲請本院裁定令入戒治處所施以
    強制戒治外，並由臺灣彰化地方法院檢察署檢察官提起公訴，本院於九十年六月
    四日以九十年度訴字第二五七號判處有期徒刑一年確定在案，而於九十年十一月
    二十二日經本院以九十年度毒聲字第四二九七號裁定停止強制戒治並付保護管束
    ，於九十年十二月七日出所等情，有該不起訴處分書、本院九十年度訴字第二五
    七號判決書、臺灣高等法院被告全國前案紀錄表、臺灣彰化地方法院檢察署刑案
    資料查註紀錄表等件在卷可稽，其於五年內再犯本案，核屬三犯以上。本件事證
    明確，被告上開犯行洵堪認定。
二、核被告甲○○所為，係犯毒品危害防制條例第十條第一項、第二項之罪。其於施
    用毒品海洛因、安非他命前後持有海洛因、安非他命之低度行為，應為施用之高
    度行為所吸收，均不另論罪。被告以一個施用行為，同時施用第一級毒品海洛因
    及第二級毒品安非他命，係一行為同時觸犯二罪名，為想像競合犯，應依刑法第
    五十五條之規定，從一重之施用第一級毒品海洛因罪處斷。公訴人雖認被告所犯
    上開施用第一級毒品海洛因及第二級毒品安非他命二罪，犯意各別，犯罪構成要
    件不同，應予分論併罰，惟被告稱其係將毒品海洛因及安非他命摻在一起施用，
    而非分別施用，應係想像競合犯，故就公訴人起訴被告施用第二級毒品安非他命
    部分，不另為無罪之諭知，附此敘明。被告先後數次施用第一級毒品海洛因之犯
    行，時間緊接，犯意概括，犯罪構成要件復相同，為連續犯，應論以一罪，並依
    法加重其刑。查被告於八十五年間，曾因違反麻醉藥品管理條例案件，經本院判
    處有期徒刑六月確定，甫於八十六年九月十二日執行完畢，此有臺灣高等法院被
    告全國前案紀錄表、臺灣彰化地方法院檢察署刑案資料查註紀錄表等件在卷可稽
    ，其於受有期徒刑執行完畢五年以內再犯有期徒刑以上之本罪，為累犯，應依法
    遞加重其刑。爰審酌被告犯罪之動機、目的、方法、犯罪所生危害、現於戒治處
    所強制戒治中，暨犯後坦承犯行之態度等一切情狀，量處如主文所示之刑。扣案
    之海洛因六包（合計淨重七．五三公克），係查獲之毒品，應依毒品危害防制條
    例第十八條第一項前段之規定宣告沒收並銷燬之；另扣案之塑膠鏟管、玻璃吸食
    器各一支，係被告所有供施用毒品所用之物，業據被告供承在卷，應依刑法第三
    十八條第一項第二款之規定宣告沒收。
據上論斷，應依刑事訴訟法第二百九十九條第一項前段，毒品危害防制條例第十條第
一項、第二項、第十八條第一項前段，刑法第十一條前段、第五十五條、第五十六條
、第四十七條、第三十八條第一項第二款，判決如主文。
本案經檢察官羅美秀到庭執行職務。
中    華    民    國    九十一      年      九      月      二十五      日
                                臺灣彰化地方法院刑事第二庭
                                    審判長法官  林  欽  章
                        法      官  石  馨  文
                                    法      官  郭  麗  萍
右正本證明與原本無異。
如不服本判決，應於判決送達後十日內向本院提出上訴狀( 須附繕本 )。
                                    法院書記官  施  嘉  玫
中    華    民    國    九十一      年      九      月      二十五      日
毒品危害防制條例第十條：
施用第一級毒品者，處六月以上五年以下有期徒刑。
施用第二級毒品者，處三年以下有期徒刑。
毒品危害防制條例第十八條第一項前段：
查獲之毒品及專供製造或施用毒品之器具，不問屬於犯人與否，均沒收銷燬之。
